臺灣臺中地方法院刑事判決
110年度簡上字第76號
上  訴  人  臺灣臺中地方檢察署檢察官
上  訴  人  林秀慧
即  被  告          


上列上訴人因被告妨害名譽案件，不服本院109年度簡字第1312
號民國109年11月27日第一審簡易判決（起訴案號：109年偵字第
22162號），提起上訴，本院管轄之第二審合議庭判決如下：
    主    文
上訴駁回。
    犯罪事實
一、林秀慧為通信軟體LINE群組名稱「幸福快樂聚會群(13)」之
    成員，林秀慧因不滿黃玉君之行為，竟意圖散布於眾，基於
    加重誹謗之犯意，於附表一所示時間，在臺中市○區○○路000
    號3樓之2居所，在LINE群組名稱「幸福快樂聚會群(13)」接
    續發表如附表一所示文字，使上開LINE群組內之特定多位成
    員，均可看見上開留言，足以毀損黃玉君名譽。嗣黃玉君於
    民國109年4月28日15時6分許，在臺中市北區太原路2段住處
    收到友人傳來的上開訊息截圖，始悉上情。
二、案經黃玉君訴由臺中市政府警察局第二分局報告臺灣臺中地
    方檢察署檢察官偵查後提起公訴。
    理    由
一、證據能力部分：
    按被告以外之人於審判外之言詞或書面陳述，除法律有規定
    者外，不得作為證據；被告以外之人於審判外之陳述，雖不
    符合刑事訴訟法第159 條之1 至第159 條之4 之規定，但經
    當事人於審判程序同意作為證據，法院審酌該言詞陳述或書
    面陳述作成時之情況，認為適當者，亦得為證據。當事人、
    代理人或辯護人於法院調查證據時，知有第159 條第1 項不
    得為證據之情形，而未於言詞辯論終結前聲明異議者，視為
    有前項之同意，刑事訴訟法第159 條第1 項、第159 條之 5
    定有明文。查本件判決認定犯罪事實所引用之被告林秀慧以
    外之人於審判外之陳述，檢察官及被告迄至言詞辯論終結前
    均未聲明異議，且經本院審酌該等證據資料製作時之情況，
    並無違法不當及證明力明顯過低之瑕疵，堪認作為證據應屬
    適當，依上開規定，均具有證據能力。至於不具供述性之非
    供述證據，並無傳聞法則之適用，該等證據既無證據證明係
    公務員違背法定程序所取得，復經本院踐行調查證據程序，
    且與本案具有關聯性，亦均有證據能力。
二、認定犯罪事實之證據及理由： 
  ㈠上揭犯罪事實，業據被告林秀慧於原審準備程序及本院準備
    程序、審理時坦承不諱（見本院易字卷第72頁，本院簡上卷
    第142、161、164頁），核與證人及告訴人黃玉君警詢指訴
    相符（見偵卷第23至27頁），並有員警職務報告、LINE「幸
    福快樂聚會群」群組對話擷圖、臺中市政府警察局第二分局
    永興派出所受理刑事案件報案三聯單等在卷可稽（見偵卷第
    11、29至33、35頁），上開補強證據足以擔保被告前開任意
    性自白之真實性，核與事實相符，可採為證據，本件事證明
    確，被告犯行堪以認定，應依法論科。
　㈡核被告所為，係犯刑法第310條第2項加重誹謗罪。　
三、被告上訴意旨略以：被告本即有意願與告訴人洽談和解，因
    和解數額存有新臺幣（下同）1萬5,000元與10萬元間之差距
    ，告訴人所要求金額實已超出被告之收入甚多，被告無力賠
    償始未能達成和解，原審漏未審酌上情，量處被告拘役10日
    ，實屬過重，為此提起上訴，請求從輕量刑等語。檢察官上
    訴意旨則以：原審未審酌被告犯後態度及其犯罪所生之危害
    ，就被告之犯行竟僅量處拘役10日，實屬過輕，有違罪刑相
    當性原則，提起上訴請將原判決撤銷，更為適法之刑度等語
    。
四、經查：
  ㈠按量刑之輕重，係屬法院得依職權自由裁量之事項，苟於量
    刑時，已依行為人之責任為基礎，並斟酌刑法第57條所列情
    狀，而未逾越法定範圍，又未濫用其職權，即不得遽指為違
    法（最高法院98年度台上字第6660號判決意旨參照）；且在
    同一犯罪事實與情節，如別無其他加重或減輕之原因，下級
    審法院量定之刑，亦無過重或失輕之不當情形，則上級審法
    院對下級審法院之職權行使，原則上應予尊重（最高法院85
    年度台上字第2446號判決意旨參照）。是法官於個案審判時
    ，依個案情節加以審酌量刑，倘無裁量濫用情事，要難謂其
    有違法、不當之處。查本件犯罪事實業據被告於原審準備程
    序、本院準備程序與審理時坦承不諱，並有卷內證據為佐，
    是原審論罪科刑之認事用法自無違誤，且原審審酌被告僅因
    不滿告訴人未能依據其期望行事，竟利用LINE群組，指摘足
    以毀損告訴人名譽之事，所為誠有不該，且尚未能與告訴人
    達成和解或獲得告訴人之原諒，衡以被告犯後對其犯行坦承
    不諱，且其行為之動機非惡，及其高職畢業之學識程度、目
    前從事早餐店及飯店廚師、月收入約1 萬元，暨其犯罪目的
    、手段、犯罪情節、所生危害等一切情狀，依刑事訴訟法第
    449條第2項、第3項、第454條第2項，刑法第310條第2項、
    第41條第1項前段等規定量處拘役10日，並諭知易科罰金之
    折算標準，即已斟酌適用刑法第57條之規定，並未逾越法律
    所規定之範圍，亦無量刑過重或失輕之不當情形，本院自應
    予以尊重。
　㈡綜上所述，原審認事用法均無不當，量刑並屬妥適，被告及
    檢察官上訴意旨請求撤銷原判決，均為無理由，應予駁回。
據上論斷，應依刑事訴訟法第455條之1第1項、第3項、第368條
，判決如主文。 
本案經檢察官尤開民提起公訴，檢察官白惠淑提起上訴，檢察官
蔣得龍到庭執行職務。
中　　華　　民　　國　　110 　年　　10　　月　　27　　日
            刑事第九庭  審判長  法  官  陳培維
　　　　　　　　　              法  官  陳怡珊
　　　　　　　　　              法  官  彭國能 
以上正本證明與原本無異。
不得上訴。
                                書記官  陳宇萱
中　　華　　民　　國　　110 　年　　10　　月　　27　　日
附表一
編號 時間 內容 1 109年4月21日下午12時48分 …玉君孕婦剛懷孕就不工作，騙吃騙喝…。 2 109年4月21日下午12時49分 投胎當玉君小孩真是倒了八輩子霉 3 109年4月21日下午12時51分 瑋鈴別在養玉君孩子營養不良流掉的話是做善事功德無量啊~ 4 109年4月21日下午1時1分 玉君養貓卻沒錢買貓食何況養小孩真可憐的貓真可憐的小孩 5 109年4月21日下午1時13分、14分 投胎當玉君小孩那個小孩自己都想砍掉重練；懷孕四個月營養沒跟上會影響智力身高身體健康的 6 109年4月21日下午1時42分後當日下午某時 …欠債騙錢犯…玉君 
附錄本案論罪科刑所犯法條全文
中華民國刑法第310條
意圖散布於眾，而指摘或傳述足以毀損他人名譽之事者，為誹謗
罪，處1年以下有期徒刑、拘役或1萬5千元以下罰金。
散布文字、圖畫犯前項之罪者，處2年以下有期徒刑、拘役或3 
萬元以下罰金。
對於所誹謗之事，能證明其為真實者，不罰。但涉於私德而與公
共利益無關者，不在此限。